# 新租赁准则– 售后租回资产转让不属于销售

提问人：一云 时间：2021-08-03 08:05:04
陈老师：
新租赁准则–售后租回资产转让不属于销售 —–指南 86 页例题：只是介绍了将收到的出售款 2400 万计入了长期应付款， 但是未提及后续每年末支付年租金时如何账务处理。
——老师： 甲企业后续每年年末支付年租金 200 万（共支付 18 期），租赁期满时，甲企业将以 100 元购买该建筑物——– 甲企业每年支付租金及期满后支付 100 元，该如何账务处理？ 因为不属于销售，租赁的房产还在企业自己固定资产中核算呢，不再需要确认使用权资产和租赁负债了吧？
一云

回答人：chenyiwei
因为不属于销售，租赁的房产还在企业自己固定资产中核算，收到的款项对应确认为长期应付款（和未确认融资费用）。后续支付租金相当于该项长期应付款的还本付息。